臺灣高等法院臺南分院刑事判決　　　　 96年度上易字第652號
上　訴　人
即　被　告　乙○○
　　　　　　　　　　現於台南市政府社會局行政課服役
上列上訴人因毀損案件，不服臺灣台南地方法院96年度易字第
317號中華民國96年9月11日第一審判決（起訴案號：臺灣台南地
方法院檢察署96年度偵字第65號），提起上訴，本院判決如下：
    主  文
上訴駁回。
    事  實
一、乙○○與甲○○因另案訴訟生有嫌隙，因於偵訊中得知甲○
    ○所有自用小客車車牌號碼為Ｎ七－二九一一號。民國（下
    同）95年9月27日上午10時52分至53分許，乙○○見甲○○
    上開車輛停放在臺南縣新市鄉○○村○○街16巷18弄路旁，
    竟基於毀損之犯意，騎乘車牌號碼Ｈ五五－九五一號機車接
    近甲○○上開車輛，以左手持不詳物品，先對車身左側約車
    門位置及引擎蓋左側之烤漆來回刮出痕跡後離去，隨即迴轉
    ，再以右手折壞位在車後行李箱上左側之車用電視天線外殼
    ，使車輛受刮處烤漆喪失保護、美化之附隨效用，並使車用
    電視天線外殼喪失保護晶片及線路功能，足以生損害於甲○
    ○。嗣甲○○於同日晚間發現車輛遭刮損後，調閱路口監視
    錄影畫面並報警循線查悉上情。
二、案經甲○○訴由臺南縣警察局善化分局報請臺灣臺南地方法
    院檢察署檢察官偵查起訴。
    理  由
一、認定犯罪所憑之證據及理由
（一）被告坦承於上開時地騎乘機車靠近告訴人前揭車輛並有持
      物品揮劃之行為，及對監視錄影畫面中騎乘機車靠近告訴
      人上開車輛之人係伊等情。
（二）告訴人於原審審理時證述：伊於9月27日凌晨零時許將車
      輛停放該處時車身左側烤漆是完好的，同日晚間8、9時發
      現車子遭人毀損後就馬上報警，當天晚上9點多向證人陳
      志忠借調監視錄影帶，伊看錄影帶時警察不在場，但伊報
      案後警察有到現場拍照並檢查伊的車子等語（見原審卷52
      至54頁）。
（三）證人即據報到場處理之警員王欽福於原審理時證述：伊當
      天有到現場並靠近車身檢查，且有觸摸刮損痕跡，目的是
      要看是否是新的刮痕，發現刮痕是新的，因為刮痕內沒有
      堆積灰塵，當天並沒有看到或摸到粉筆痕跡，也沒有下雨
      等語（見原審卷59至60頁）。可見告訴人上開車輛於95年
      9月27日報案之時，有甫經不詳物品刮損車身烤漆之情形
      。
（四）告訴人上開車輛車身左側約車門位置及引擎蓋左側之烤漆
      確經以不詳物品刮出痕跡，車後行李箱上左側之車用電視
  　  天線亦遭折壞，有卷附照片9張可參（警卷13、14頁上方
      、15頁、偵查卷9頁下方、10、12頁）；
（五）被告於上開時地接近告訴人車輛之情況，經原審勘驗現場
      監視錄影光碟結果發現：錄影時間總長二十八分十一秒，
      畫面顯示時間為95年9月26日晚間10時許（此日期經告訴
      人於原審審理時證述正確時間應為95年9月27日上午10時
      許，復為被告所不爭執，自屬確實），22時51分36秒許，
      被告騎車自畫面由右向左經過，51分50秒許被告於畫面左
      方路口迴轉並停留該處觀察，52分20秒許被告騎車自畫面
      由左向右經過，52分38秒被告第一次停車於該白色自小客
      車旁並做劃記之動作，53分7秒許被告騎車離開該白色自
      小客車向畫面左方駛離，並於畫面左方路口迴轉，53分20
      秒被告第二次停車於該白色自小客車旁（車身後半部）並
      做劃記之動作，53分34秒被告騎車離開該白色自小客車向
      畫面左方駛離，未再出現於該錄影畫面中，有原審勘驗筆
      錄在卷可參（見原審卷51頁）。按監視錄影畫面，雖因距
      離、角度及解析度，未能明確辨識被告手持何物及在車後
      行李箱作何行為，然被告於上開時地之動作及位置，與告
      訴人車損部位明顯一致，則可認定。
二、對於被告辯解本院不採的理由
（一）被告辯解要旨
      被告辯稱：伊沒有刮告訴人的車子，沒有折斷甲○○車子
      的天線，當時是用紅色的粉筆塗他的車子，不知道他的車
      子刮痕如何而來，告訴人藉被告塗鴉其汽車，將其車輛原
      有刮痕嫁禍於被告，且再自行製造刮痕，欲使被告受刑事
      追訴，告訴人提出附於偵查卷之車損照片，照片上顯示之
      拍照日期為95年9月27日白天，足見刮痕是原有之刮痕云
      云。
（二）不採的理由
    1.證人即據報到場處理之警員王欽福於原審證述：其當天發
      現刮痕是新的，因為刮痕內沒有堆積灰塵，當天並沒有看
      到或摸到粉筆痕跡，也沒有下雨等語明確，業如前述，則
      被告「用紅色的粉筆塗告訴人車子」之所辯，並無可採。
    2.又警員王欽福係告訴人正在觀看監視錄影畫面以找出何人
      刮其車子時即已到場，則被告以「告訴人自己刮損其車輛
      以攀誣」之所辯，亦無可採。
    3.告訴人所提附於偵查卷之車損照片，係當天晚上告訴人報
      案之後，警察到告訴人家，叫告訴人要補照照片，告訴人
      乃於隔天早上照的之事實，業據證人即告訴人甲○○證述
      明確（見本院卷96年11月28日筆錄），從而前述照片應係
      告訴人於案發報警後翌日早上，即96年11月28日早上所照
      之事實，應堪認定，照片所顯示之日期與實際拍照之日期
      不符，可能因照相機一開始設定錯誤或其他原因不一而足
      ，要不影響前述實際拍照日期之認定，併此敘明，從而被
      告此部分之所辯，仍無可採。
    4.綜上，被告之所辯，顯係卸責之詞，均無可採，本件事證
      明確，被告之犯行，堪予認定，應予依法論科。
三、論罪科刑之理由
（一）核被告所為，係犯刑法第354條之損壞他人物品罪。
（二）被告上開犯行，犯罪時間在96年4月24日以前，合於減刑
      條件，應均依中華民國96年罪犯減刑條例第2條第1項第3
      款、第7條、第9條規定減輕其刑，並諭知易科罰金之折算
      標準。
（二）原審依上開事證，適用前述法律，並審酌被告並無任何刑
      案前科紀錄，有臺灣高等法院被告前案紀錄表在卷可按，
      素行尚可，其所損壞告訴人物品價值尚非甚鉅，於調解過
      程中願賠償告訴人損失，然為告訴人所不接受，惟被告有
      大學畢業之智識程度，為高級知識分子，本應謹慎行止，
      其原與告訴人係親戚關係，前因家族糾紛交惡，未能以理
      性、冷靜方式處理，竟於另案訴訟（被告告訴告訴人恐嚇
      案件，現在本院審理中）過程中知悉告訴人車輛車牌號碼
      後，不待司法判決確定，即在路旁趁無人注意之際，恣意
      毀損告訴人汽車烤漆及車用電視天線外殼以洩憤，無論犯
      罪手段、動機及目的，均應予非難，被告自始至終均否認
      犯行，且於審理程序最後陳述表示：如果伊不跟警察承認
      騎機車靠近告訴人車子的人是伊，檢察官也拿伊沒轍等語
      （見原審第77頁），無視告訴人及警員分別調取監視錄影
      畫面等確切證據，顯見全無歉意及悔過之心，犯後態度不
      佳等一切情狀，量處被告有期徒刑4月，減為有期徒刑2月
      ，並諭知易科罰金之折算標準。經核認事用法均無不合，
      量刑亦屬妥當，被告上訴否認犯罪，為無理由，應予駁回
      。
四、適用之法律：刑事訴訟法第368條。
本案經檢察官吳忠賢到庭執行職務。
中　　華　　民　　國　　96　　年　　12　　月　　12　　日
                  刑事第三庭    審判長法　官  陳義仲
                                      法　官  宋明蒼
                                      法　官  蔡勝雄
以上正本證明與原本無異。
不得上訴。
　　　　　　　　　　　　　　　　　　　書記官  汪姿秀
中　　華　　民　　國　　96　　年　　12　　月　　13　　日
附錄：本案論罪科刑法條
中華民國刑法第354條
毀棄、損壞前二條以外之他人之物或致令不堪用，足以生損害於
公眾或他人者，處2年以下有期徒刑、拘役或5百元以下罰金。
